【裁判字號】    98,交訴,144
【裁判日期】    990127
【裁判案由】    公共危險等
【裁判全文】
臺灣臺北地方法院刑事判決             98年度交訴字第144號
公  訴  人  臺灣臺北地方法院檢察署檢察官
被      告  乙○○
上列被告因公共危險等案件，經檢察官提起公訴（98年度偵字第
25329號），嗣因被告就被訴事實為有罪之陳述，經本院告知簡
式審判程序意旨，並聽取公訴人及被告之意見後，本院合議庭裁
定由受命法官獨任依簡式審判程序審理，判決如下：
    主  文
乙○○服用酒類，不能安全駕駛動力交通工具而駕駛，處有期徒
刑肆月；又駕駛動力交通工具肇事，致人受傷而逃逸，處有期徒
刑柒月。應執行有期徒刑拾月。緩刑貳年。並應給付甲○新臺幣
貳拾萬元（不包括強制責任險部分），給付期限：自民國九十九
年一月二十五日前，給付新臺幣參萬元，並自民國九十九年二月
二十五日起，按月於每月二十五日以前給付新臺幣壹萬元，至清
償完畢為止，如有一期未給付，視為全部到期。
    犯罪事實
一、乙○○平日以駕駛營業小客車（即俗稱計程車）載客獲取運
    費為生，為從事駕駛業務之人，其先後於民國98年10月19日
    下午4、5時許及同日晚間11時許，在臺北市○○區○○路40
    號附近，分別飲用維士比各1瓶後，已達於不能安全駕駛動
    力交通工具之程度，竟仍於翌日（20日）凌晨0時許，駕駛
    車牌號碼886-EJ號營業小客車，沿臺北市中正區○○○路東
    向西方向行駛，欲前往臺北縣板橋市區時，迨駛至臺北市中
    正區○○○路與愛國西路交岔口時，因酒後操控能力不佳並
    闖越紅燈，而與沿重慶南路由北往南方向，由甲○所騎乘之
    車牌號碼776-CUR號重型機車發生碰撞，致使甲○受有多處
    擦傷、左遠端脛骨骨折、頭部外傷等傷害（所涉業務過失傷
    害部分，業據甲○及其法定代理人林翠瑛撤回告訴，由本院
    另為公訴不受理判決）。乙○○明知其已於上開時地駕駛上
    開汽車肇事，且造成甲○人車倒地顯已受傷，且其所駕駛車
    輛左前方引擎蓋板已明顯凸起變形，竟未停車察看或施予必
    要救助，仍繼續駕車前行而逃逸，而駛至臺北市中正區○○
    ○路156號前始停車了解車損狀況，並因在場目擊之陸運鋒
    、呂健豪在後追趕，而於上址發現乙○○將肇事車輛停放該
    處，而予以攔阻並報警處理，而悉上情，經警於98年10月20
    日凌晨2時25分許，以呼氣測試酒精濃度達0.92mg/L。
二、案經甲○、林翠瑛訴由臺北市政府警察局中正分局報告臺灣
    臺北地方法院檢察署檢察官偵查起訴。
    理  由
一、按本件被告所犯係死刑、無期徒刑、最輕本刑為3年以上有
    期徒刑以外之罪，其於準備程序就前揭被訴事實為有罪之陳
    述，經受命法官告知簡式審判程序之旨，並聽取其與公訴人
    之意見後，本院認無不得或不宜改依簡式審判程序進行之處
    ，爰依刑事訴訟法第273條之1第1項、第284條之1，裁定
    本件由受命法官獨任進行簡式審判程序，合先敘明。
二、上揭事實，業據被告於偵查、本院審理時均坦承不諱（見本
    院卷第19頁背面、偵查卷第43頁），核與證人即告訴人甲○
    、林翠瑛、證人呂健豪、陸運鋒警詢中陳述相符（見偵查卷
    第9至12頁、第30至31頁），並有生理平衡檢測表、刑法第1
    85條之3案件測試觀察記錄表、酒精濃度測定表、台北市政
    府警察局舉發違反道路交通管理事件通知單、台北市政府警
    察局中正第一分局道路交通事故現場圖、台北市政府警察局
    中正第一分局交通分隊道路交通事故補充資料表、現場及車
    損照片12張、道路交通事故調查報告表(一)、(二)、診斷證明書
    等件附卷可稽（見偵查卷第17至20頁、第27至28頁、第33至
    40頁、第52頁）。
三、按刑法第185條之3係抽象危險犯，非實害犯，行為人客觀上
    已達不能安全駕駛之程度，且主觀上知其飲酒可能造成不能
    安全駕駛結果，竟仍放任自己駕駛，即應認有故意，而該當
    該罪。至於是否達「不能安全駕駛之程度」之認定，應依具
    體個案之實際情形判斷之，依目前醫學一致見解，吐氣酒精
    濃度達每公升0.25毫克以上時，將使駕駛人產生複雜之技巧
    障礙、駕駛能力變壞之行為表現，肇事比率比一般未飲酒時
    高出2倍；吐氣酒精濃度達每公升0.5毫克以上時，將使駕駛
    人產生說話含糊、腳步不穩之行為表現，肇事比率比一般未
    飲酒時高出7倍以上。本件被告為警於案發後所測得呼氣酒
    精濃度含量仍達每公升0.92毫克，且經警員施以生理平衡檢
    測亦無法通過，有酒精濃度測試單、生理平衡檢測表各1份
    在卷可稽，足認被告在飲酒後已至駕駛技巧障礙，視覺及行
    為反應能力減低，而達不能安全駕駛動力交通工具之酒醉程
    度無疑；又被告所駕前開車輛與告訴人甲○發生撞擊之際，
    曾發生巨大聲響，被告已清楚聽聞，且該車輛之左前方引擎
    蓋板已明顯凸起變形，足見該車撞擊時有相當之力道，被告
    於肇事之際縱具酒意，於猛然受到撞擊力及聽聞巨響後，衡
    情亦應會究明聲響緣由而知悉自身已然肇事，詎被告仍未下
    車查看即駕車離去，顯見被告有肇事逃逸之意亦屬明確。是
    本件事證明確，被告犯行堪以認定，應予依法論科。
四、核其所為，係犯刑法第185條之3服用酒類不能安全駕駛動力
    交通工具而駕駛罪、第185條之4肇事逃逸罪。被告所犯上開
    2罪間，犯意個別，行為互殊，應予分論併罰。爰審酌被告
    於飲酒後吐氣所含酒精成分達每公升0.92毫克之情狀下，仍
    不知謹慎，猶貿然駕駛動力交通工具於公眾往來之道路嚴重
    威脅公眾生命財產安全，且確已造成本件之車禍事故，肇事
    後又未停車救助，反而駕車逃逸，本不宜從輕量刑，惟念被
    告尚知坦承犯行，頗有悔意，且就業務過失傷害部分已與告
    訴人達成和解，告訴人並表示願意撤回告訴等情，有經本院
    99年度交附民字第9號和解筆錄1份可查，犯後態度尚可等一
    切情狀，分別量處如主文所示之刑，並定其應執行之刑，以
    示懲儆。
五、末查，被告前於77年間因故意犯罪受有期徒刑以上刑之宣告
    ，執行完畢後，五年內未曾因故意犯罪受有徒刑以上刑之宣
    告，有臺灣高等法院被告前案紀錄表附卷可憑，其因一時疏
    忽，致觸犯本案犯行，且被告坦承罪行，並與告訴人達成和
    解，甚有悔意，信被告經此偵、審教訓，自當知所警惕，因
    認前開對其所宣告之刑，以暫不執行為適當，爰併宣告緩刑
    2年。復為確保雙方和解條件之履行，依刑法第74條第2項第
    3款之規定，命被告給付被害人如主文所示財產上損害賠償
    ，以啟自新（此部分與本院99年度交附民字第9號和解筆錄
    所示和解內容為同一案件，告訴人甲○不得重覆請求）。又
    依刑法第75條之1第1項第4款規定，受緩刑之宣告而違反上
    開本院所定負擔情節重大，足認原宣告之緩刑難收其預期效
    果，而有執行刑罰之必要者，依刑法75條之1第1項第4款之
    規定，法院得撤銷其緩刑宣告，併此敘明。
據上論斷，應依刑事訴訟法第273條之1第1項、第299條第1項前
段，刑法第185條之3、第185條之4、第51條第5款、第74條第1項
第2款、第2項第3款，判決如主文。
本案經檢察官劉文婷到庭執行職務。
中    華    民    國    99    年    1     月    27    日
                  交通法庭  法  官  呂煜仁
上正本證明與原本無異。
如不服本判決應於收受送達後10日內向本院提出上訴書狀，並應
敘述具體理由；其未敘述上訴理由者，應於上訴期間屆滿後20日
內向本院補提理由書（均須按他造當事人之人數附繕本）「切勿
逕送上級法院」。告訴人或被害人如對於本判決不服者，應具備
理由請求檢察官上訴，其上訴期間之計算係以檢察官收受判決正
本之日期為準。
                            書記官  曹尚卿
中    華    民    國    99    年    1     月    27    日
附錄本案論罪科刑法條
刑法第185條之3
服用毒品、麻醉藥品、酒類或其他相類之物，不能安全駕駛動力
交通工具而駕駛者，處1 年以下有期徒刑、拘役或科或併科15萬
元以下罰金。
刑法第185條之4
駕駛動力交通工具肇事，致人死傷而逃逸者，處6 月以上5 年以
下有期徒刑。

司法院資訊處製作；財團法人民間司法改革基金會備份。
